# 合并报表

提问人：5 馒头 5 时间：2021-01-04 22:39:00
陈老师您好：
背景：
拟上市公司A（境内公司）和公司B（境外公司），为同一实际控制人控制。B公司实质是作为A公司一个销售平台在管理（销售A公司其中一个产品），A公司完全能控制B公司，A公司少数境外身份员工放在B公司发放工资，实质这部分人员是为整个A公司在境外销售服务的。成立B公司的目的就是为支付境外人员工资和日常杂费方便。 2021 年B公司纳入A公司名下，成为全资子公司。
问题：
1 、在 2021 年之前（ 2020 、 2019 、 2018 年等）是否可以纳入到合并报表内编制合并报表？
2 、如果可以合并报表，依据是什么？申报报告期内是否建议并表。
谢谢

回答人：chenyiwei
鉴于“B公司实质是作为A公司一个销售平台在管理（销售A公司其中一个产品）”，且在形式上也是处于同一控制下，故基于实质重于形式原则，建议在申报期内将B一并纳入A的合并报表范围，视同B自设立日开始即纳入A的合并报表范围，参照同一控制下企业合并处理。